臺灣臺中地方法院刑事判決　　　　　　　94年度訴字第2223號
公　訴　人　臺灣臺中地方法院檢察署檢察官
被　　　告　乙○○
上列被告因毒品危害防制條例案件，經檢察官聲請簡易判決處刑
（94年度毒偵字第1594號），經本院認不適宜依簡易判決程序處
刑，改依通常程序審理後，被告於準備程序為有罪之陳述，本院
合議庭乃裁定同意由受命法官依簡式審判程序審理，判決如下：
    主    文
乙○○施用第一級毒品，累犯，處有期徒刑柒月。扣案之含有微
量海洛因之注射針筒壹支沒收銷燬之。
    犯罪事實
一、乙○○前於民國八十六年間，曾犯肅清煙毒條例案件，經台
    灣高等法院台中分院上訴駁回判處有期徒刑三年四月確定，
    嗣於九十年三月二十二日經假釋縮刑期滿執行完畢，仍不知
    悔改，復於九十年間因施用毒品案件，於九十年十月五日經
    依本院九十年度毒聲字第四八八六號裁定令入戒治處所施以
    強制戒治一年，嗣因執行成效良好，於九十一年四月十七日
    經裁定停止戒治，所餘戒治期間付保護管束，惟後經撤銷停
    止強制戒治付保護管束，繼續執行強制戒治至九十一年十二
    月二十六日期滿，經依台灣台中地方法院檢察署檢察官於九
    十二年一月二十七日以九十二年度戒毒偵字第八七號為不起
    訴處分確定。詎乙○○仍不知悔改，於上開強治戒治執行完
    畢後五年內，復基於施用第一級毒品海洛因之犯意，於九十
    四年三月五日晚七時至八時許間某時，在其台中市○○路二
    六一巷十五號三樓之四住處內，以將第一級毒品海洛因摻入
    香煙內施用方式，施用毒品海洛因一次。嗣乙○○於九十四
    年三月七日晚十時三十分許，在台中縣潭子鄉○○村○○路
    ○段四十二巷八號前，為警臨檢查獲，並自其所駕駛之車號
    R7-1770號自小客車內後座外套口袋內查獲其所有準備供施
    用之內含有微量海洛因之注射針筒一支。後經其同意由警採
    集其尿液送驗，其尿液送驗結果並呈現可待因及嗎啡之陽性
    反應。
二、案經台中縣警察局豐原分局報請台灣台中地方法院檢察署檢
    察官偵查起訴。
    理  由
一、訊據被告乙○○對於上揭時、地有施用第一級毒品海洛因一
    次等情，業於警偵訊、及本院準備程序、簡式審判程序時坦
    認屬實，且被告於獲案時所採集之尿液，經送驗結果，亦呈
    現可待因及嗎啡陽性反應，此有詮昕科技股份有限公司濫用
    藥物尿液檢驗報告一份在卷可稽，此外復有扣案之含有微量
    海洛因之注射針筒一支可資佐證，足徵被告之自白供述與現
    有事證相符，應堪置信。次按觀察、勒戒或強制戒治執行完
    畢釋放後，五年內再犯毒品危害防制條例第十條之罪者，檢
    察官應依法追訴，毒品危害防制條例第二十三條第二項定有
    明文。被告曾於九十年間因施用毒品案件，於九十年十月五
    日經依本院九十年度毒聲字第四八八六號裁定令入戒治處所
    施以強制戒治一年，嗣因執行成效良好，於九十一年四月十
    七日經裁定停止戒治，所餘戒治期間付保護管束，惟後經撤
    銷停止強制戒治付保護管束，繼續執行強制戒治至九十一年
    十二月二十六日期滿，經依台灣台中地方法院檢察署檢察官
    於九十二年一月二十七日以九十二年度戒毒偵字第八七號為
    不起訴處分確定等情，此有臺灣高等法院被告全國前案紀錄
    表在卷可按，則被告於前開強制戒治執行完畢釋放後，五年
    內再犯，本件施用毒品之犯行，依現行毒品危害防制條例第
    二十三條第二項之規定，應予依法追訴。本件事證已臻明確
    ，被告犯行，洵堪認定。
二、按海洛因係屬毒品危害防制條例所定之第一級毒品，不得非
    法施用。被告乙○○竟加以所為，核其所為，係犯毒品危害
    防制條例第十條第一項之施用第一級毒品罪。其為供施用前
    所持有第一級毒品海洛因之低度行為，應為施用第一級毒品
    海洛因之高度行為所吸收，不另論處。又被告前於八十六年
    間，曾犯肅清煙毒條例案件，經台灣高等法院台中分院上訴
    駁回判處有期徒刑三年四月確定，嗣於九十年三月二十二日
    經假釋縮刑期滿執行完畢，此有臺灣高等法院被告全國前案
    紀錄表、臺灣臺中地方法院檢察署刑案資料查註紀錄表各一
    份附卷足憑，被告於有期徒刑執行完畢後，五年以內再犯本
    件有期徒刑以上之罪，為累犯，應依刑法第四十七條之規定
    加重其刑。爰審酌被告施用毒品之犯行，歷經強制戒治之機
    會，仍無法徹底戒除施用毒品之惡習，五年內，猶故態復萌
    ，再次施用毒品，無視於毒品對於自身健康之嚴重傷害及國
    家對於杜絕毒品犯罪之禁令，惟因施用毒品本身係屬自戕行
    為，對於社會所產生之潛在危害性尚屬輕微，且被告犯罪後
    坦承犯行，尚知悔悟，態度良好及施用毒品次數僅有一次等
    一切情狀，量處如主文所示之刑，以示懲儆。扣案之被告所
    有準備供施用含有微量海洛因之注射針筒一支，因毒品與針
    筒二者已無法完全加以分離，自應全部視為毒品，不問屬於
    被告與否，爰依毒品危害防制條例第十八條第一項前段之規
    定，併予宣告沒收銷燬之。
三、據上論斷，應依刑事訴訟法第四百五十二條、第二百七十三
    條之一第一項、第二百九十九條第一項前段，毒品危害防制
    條例第十條第一項、第十八條第一項前段，刑法第十一條、
    第四十七條判決如主文。
本案經檢察官甲○○到庭執行職務。
中　　華　　民　　國　　94　　年　　8　　月　　22    日
　                 台灣台中地方法院刑事第九庭
　　　　　　　　    　 　　法  官  黃文進
以上正本證明與原本無異。
如不服本判決，應於收受送達後10日內向本院提出上訴書狀（應
附繕本）。
　　　　　　　　　　　　　 書記官  鐘麗芳
中　　華　　民　　國　　94　　年　　8　　月　　22    日
附錄本案論罪科刑法條：
毒品危害防制條例第十條第一項：
施用第一級毒品者，處六月以上五年以下有期徒刑。
